【裁判字號】    97,消債更,1800
【裁判日期】    971224
【裁判案由】    更生事件
【裁判全文】
臺灣板橋地方法院民事裁定        97年度消債更字第1800號
聲  請  人  甲○○原名黃甲○.
上列當事人聲請消費者債務清理事件，本院裁定如下：
    主  文
債務人甲○○自中華民國九十七年十二月二十四日下午四時起開
始更生程序。
    理  由
一、按法院開始更生程序之裁定，應載明其年、月、日、時，並
    即時發生效力，消費者債務清理條例第45條第1 項定有明文
    。
二、本件債務人主張：其有不能清償情事，於民國95年間提出債
    權人清冊，以書面向最大債權金融機構中華商業銀行（現為
    香港商香港上海匯豐銀行）請求共同協商債務清償方案，並
    成立協商，每月應繳金額新臺幣（下同）2 萬0,137 元，惟
    聲請人協商當時縱使每天努力加班，收入亦僅有2 萬4,000
    元左右，是每月收入扣除基本生活支出，每月所餘款項根本
    無法支應每期之協商金額2 萬0,137 元，且因大環境景氣不
    佳，公司加班機會減少，聲請人之收入不增反減，目前每月
    工作薪資實際撥付僅約2 萬元，故已無法繼續履行上開協商
    條件，此非債務人主觀惡意不履行協議，實係客觀上確有不
    可歸責於債務人之事由。又其無擔保或無優先權之債務總額
    未逾1,200 萬元，復未經法院裁定開始清算程序或宣告破產
    ，爰向本院聲請更生等語。經查：債務人所主張之上開事實
    ，業據提出戶籍謄本、財產歸屬資料清單、95年度及96年度
    綜合所得稅各類所得資料清單、中國國際商業銀行活期儲蓄
    存款薪轉證明、財產及收入狀況說明書、債權人清冊、財團
    法人金融聯合徵信中心債權人清冊、協議書、無擔保債務還
    款計畫、勞工保險被保險人投保資料表、台灣大哥大電信費
    帳單2 紙、中華電信股份有限公司轉帳代繳收據、臺灣自來
    水股份有限公司水費（含代繳費用）通知及收據、台灣電力
    公司電費通知及收據及台灣數位寬頻有線電視股份有限公司
    等為證。此外，本件又查無債務人有消費者債務清理條例第
    6 條第3 項、第8 條或第46條各款所定駁回更生聲請之事由
    存在，則債務人聲請更生，應屬有據，爰裁定如主文。
三、至聲請人附帶聲請保全處分，請求裁定停止本院97年度執字
    第86959 號清償債務強制執行事件就聲請人對菁英工業股份
    有限公司之薪資債權之強制執行程序。因本件既已裁定准予
    開始更生程序，則依消費者債務清理條例第48條第2 項之規
    定，上開強制執行程序即不得繼續，自無另為保全處分之必
    要，附此敘明。
中    華    民    國    97    年    12    月    24    日
                  民事第三庭    法  官  許月珍
上為正本係照原本作成
本件不得抗告
本裁定已於97年12月24日下午4 時公告。
中    華    民    國    97    年    12    月    24    日
                                書記官  劉昌明


司法院資訊處製作；財團法人民間司法改革基金會備份。
